臺灣新竹地方法院民事判決　　　　　　　 99年度訴字第209號
原　　　告　義民嘗祭祀公業
法定代理人　何土金
訴訟代理人　何智明
被　　　告　何禮正
上列當事人間租佃爭議事件，本院於民國100年4月14日辯論終結
，判決如下：
    主  文
被告應將坐落於新竹縣峨眉鄉○○段第三八一地號土地上，如附
圖所示編號Ａ、Ｂ、Ｃ１、Ｃ４、Ｄ、Ｅ２，面積共三一九點四
二平方公尺，及坐落同段三八二地號土地上，如附圖所示編號Ｃ
２、Ｃ３、Ｅ１，面積共一五一點六二平方公尺，及坐落同段三
八三地號土地上，如附圖所示編號Ｃ５、Ｅ４，面積二一三點八
平方公尺，及坐落同段三八四地號土地上，如附圖所示編號Ｅ３
，面積十一點一六平方公尺之建物及地上物拆除。並將上開占用
之土地及同段三六十、三七一、三七九、三八０、四三六地號土
地之全部返還予原告。
被告應給付原告新台幣壹拾萬捌仟柒佰伍拾元及自民國九十九年
一月二十二日起至清償日止按年息百分之五計算之利息。
原告其餘之訴駁回。
訴訟費用由被告負擔十分之九，餘由原告負擔。
    事實及理由
壹、程序部分：
１、按「出租人與承租人間因耕地租佃發生爭議時，應由當地鄉
    （鎮、市、區）公所耕地租佃委員會調解；調解不成立者，
    應由直轄市或縣（市）政府耕地租佃委員會調解；不服調處
    者，由直轄市或縣（市）政府耕地租佃委員會移送該管司法
    機關，司法機關應即迅予處理，並免收裁判費用。前項爭議
    案件非經調解、調處，不得起訴。」耕地三七五減租條例第
    26條第1項、第2項前段規定甚明。原告提起本件訴訟前，就
    兩造間租佃爭議事件業經踐行上開程序，此有新竹縣政府98
    年12月29日之府地權字第0980203722號函檢附之調解申請書
    、調解、調處筆錄在卷可稽，原告起訴程序於法即無不合，
    核先敘明。
２、按訴狀送達後，原告不得將原訴變更或追加他訴，但擴張或
    減縮應受判決事項之聲明者，不在此限，民事訴訟法第255
    條第1項第3款定有明文。查本件原告起訴時原請求被告給付
    原告87年至98年之租金新臺幣（下同）18萬元，嗣於訴訟程
    序進行中，原告追加99年至100年3月之部分，共計205000元
    ，核係屬擴張應受判決事項之聲明，應予准許，合先敘明。
貳、實體部分
一、原告方面
（一）訴之聲明：
１、被告應將坐落於新竹縣峨眉鄉○○段第381地號土地上，如
    附圖所示編號A、B、C1、C4、D、E2，面積共319.42平方公
    尺，及坐落同段382地號土地上，如附圖所示編號C2、C3 、
    E1，面積共151.62平方公尺，及坐落同段383地號土地上，
    如附圖所示編號C5、E4，面積213.8平方公尺，及坐落同段
    384 地號土地上，如附圖所示編號E3，面積11.16平方公尺
    之部分拆除。並將上開占用之土地及同段360、371、379、
    380、436地號土地之全部返還予原告。
２、被告應給付原告205000元及自起訴狀繕本送達被告之翌日即
    民國99年1月22日起至清償日止按年息百分之5計算之利息。
３、訴訟費用由被告負擔。
（二）陳述：
    坐落於新竹縣峨眉鄉○○段第381、382、383、384、360 、
    371、379、380、436地號等9筆土地（下稱系爭土地）為原
    告祭祀公業義民嘗所有，被告為原告祭祀公業之派下成員，
    向原告承租系爭土地耕作，其中0.7254公頃部分，雙方訂有
    峨村字第48號耕地三七五租約，並經峨眉鄉公所登記在案。
    ，另其中0.6144公頃部分，雙方僅成立一般之耕地租約，並
    未訂定租約。詎被告承租系爭土地後，竟未經原告之同意，
    私自在系爭土地上興建房舍堆放廢棄物，面積及範圍如聲明
    第一項前段所示，按承租人應自任耕作，並不得將耕地全部
    或一部轉租於他人。承租人違反前項規定時，原訂租約無效
    ，耕地三七五減租條例第16條第1項及第2項前段訂有明文，
    被告未經原告之同意，擅自在所承租之系爭土地上建築房舍
    ，並堆放廢棄物從事非農業使用，依上開規定，兩造間之耕
    地租約應屬無效，則被告所興建之房舍，已無正當之權源占
    用系爭土地，又未訂定三七五租約之部分，已自87年起即未
    繳納租金予原告，迄今已逾2年之總額，爰依土地法第114條
    終止租約，又系爭租約既已無效及終止，被告繼續侵害原告
    對於系爭土地之所享有之權利，被告自應將無權占用系爭土
    地之房舍及工作物拆除，並將系爭土地返還予原告。又被告
    自87年起即未依約繳交系爭耕地之租金，迄至100年3月止，
    共積欠耕地租金205000元，原告曾於98年9月11日以竹東郵
    局第343號存證信函催告被告繳租，並先後向峨眉鄉公所聲
    請調解（峨鄉民字第09 80031007號），及向新竹縣政府聲
    請調處（府地權字第0980203722號），被告均置之不理。爰
    依物上請求權及系爭三七五耕地租約，而為本件之請求。
二、被告方面：
１、原告祭祀公業義民嘗原係由訴外人何永立、何思恩、劉天來
    、范阿輝等四人共同擔任管理人，嗣何土金於80年間召開原
    告之會員大會，並由該次之會員大會推舉何土金擔任原告之
    管理人，惟原告共有一百六十餘名會員，該次會員大會出席
    簽到之會員僅有十一人，不足全體會員三分之二，顯然無法
    代表全體會員作成決議，故該次會員大會推舉何土金擔任原
    告管理人之決議不合法且屬無效，況原告原管理人劉天來之
    繼承人劉送輝亦未放棄擔任原告管理人之職務，故本件何土
    金並非原告之合法管理人，並無代理原告之權限，其以原告
    之名義提起本件訴訟並不合法。
２、又訴外人何永立、何思恩、劉天來、范阿輝等四人擔任原告
    管理人後，將系爭9筆土地分成二個部份管理，其中面積為
    0.6144公頃之部分，被告之祖先亦有股份，由何永立與何思
    恩共同管理，並由何永立負責收取租金；另一部分之面積為
    0.7254公頃，由劉天來與范阿輝共同管理，並由劉天來收取
    租金，劉天來死後，由繼承人劉送輝負責收取租金。每年農
    曆10月3日，系爭土地之收租人何永立及劉天來必需殺豬敬
    會，並將豬肉分予原告派下每位會員。而由何永立與何思恩
    所共同管理之0.6144公頃部分，於46年出租予被告耕作，雙
    方並未簽訂任何書面租約，僅口頭約定以耕地農作收成之半
    數作為租金，每年分二期繳租，供原告敬會之用，若耕地沒
    有農作收成時，即無需繳租。另由劉天來與范阿輝所共同管
    理之0.7254公頃部分，於62年間出租予被告之父親何雲鑑耕
    作（嗣由被告繼承耕作），並簽訂有耕地三七五租約，雙方
    約定由承租人於每年農曆十月三日自行殺豬敬會，作為繳租
    。故被告耕作系爭土地中訂有三七五租約之0.7254公頃部分
    應向劉天來繳租，何土金並無收取租金之權限，何土金僅得
    就系爭土地中未訂有三七五租約之0.6144公頃部分，享有收
    取租金之權利。
３、嗣於79年間，被告將系爭土地未訂三七五租約部分交還何土
    金（當時此部份由何土金收租，何土金係原告管理人何思恩
    之繼承人何阿海之子），惟不到2年，何土金又要求被告繼
    續承耕該0.6144公頃部分，並同意將該部分一併納入三七五
    耕地租約中（即與系爭土地中另外之0.7254公頃部分一併簽
    立三七五租約）。詎何土金嗣後除未依約履行上開分地承諾
    外，更在80年間違法就任原告管理人後，於83 年以原告名
    義要求廢除0.7254公頃部分之三七五耕地租約，嗣兩造經新
    竹縣政府調解成立，雙方同意該0.7254公頃部分之三七五耕
    地租約繼續存在，且未納入耕地三七五租約之0.6144公頃部
    分，由雙方另行簽訂耕地三七五租約，詎嗣後被告邀約何土
    金至鄉公所就0.6144公頃部分簽訂耕地三七五租約時，何土
    金竟拒不到場辦理，明顯刁難被告。
４、系爭土地上所興建之房舍係被告於79年間徵得三七五租約部
    分出租人劉送輝之女劉秋霞同意下所興建，依據系爭土地63
    年所簽定之三七五租約，出租人記載為劉送輝，且劉送輝本
    即為原告管理人劉天來之繼承人，該三七五租約之租金亦由
    劉送輝所收取，則被告興建上開房舍時，請求劉送輝同意變
    更三七五租約之內容，並無不當。況79年當時何土金並未遭
    推舉為管理人（何土金於80年才違法就任原告管理人），被
    告興建上開房舍，自無須得何土金之同意。再者，何土金與
    被告於83間就廢除系爭三七五耕地租約一事進行調解時，何
    土金亦同意上開房舍之存在，且約定若日後被告不再承租系
    爭土地時，被告不得再請求該房舍之補償，此由新竹縣政府
    該次之調解筆錄中記載「耕地如有變更使用，由對造人（即
    被告）自行負責」即可得知，是原告主張被告未經其同意在
    系爭土地上興建房舍云云，與事實不符。
５、又三七五租約部分之出租人劉秋霞除同意被告在系爭土地上
    興建房舍外，並同意被告將種植之農作改為柑桔，而系爭房
    舍一部份充作被告及家人之居所，一部分充作倉庫，除用來
    停放被告之割稻機、插秧機、翻土機等農用機具外，亦係被
    告耕種之柑桔收成後，作為儲存柑桔之場所，至於該房舍雖
    有存放搭棚子之鐵架，惟該鐵架僅係暫時堆置於該倉庫內，
    是原告主張被告在上開房舍推放廢棄物，從事非農業使用云
    云，並不實在。
６、另88年間何金土向被告表示要分割土地，在雙方協調同意下
    ，會員大會也通過分割之協議，惟被告將系爭土地交還何金
    土時，其上已種植有果樹三百多顆，何金土竟在系爭土地上
    之果樹全數死亡後，才將系爭土地歸還被告，造成被告必須
    重新整理農地，種植果樹，被告之損失不貲，當時被告曾要
    求何金土除應履行將未訂三七五租約部分，一併納入訂立三
    七五租約之承諾外，並補償被告整地及果樹死亡之損失，惟
    遭何金土之拒絕，雙方因此自89年至97年間一直未能達成共
    識。嗣於98年1月份，何金土、何廷肇與被告在鄉公所達成
    協議，就被告87年至97年間所未繳交之租金，充作被告整地
    及果樹死亡之補償，並自98年起系爭土地全部簽訂三七五耕
    地租約，並以每年2萬元計算土地之租金，是上開租金既已
    抵充被告所受之損害而不存在，原告又據以提出請求，自無
    理由。
７、為此聲明：駁回原告之訴；訴訟費用由原告負擔。
三、兩造不爭執事項：
１、系爭土地為原告祭祀公業義民嘗所有，原告祭祀公業義民嘗
    自36年起，原係由訴外人何永立、何思恩、劉天來、范阿輝
    等四人共同擔任管理人。被告會員大會於80年間推舉何土金
    擔任原告之管理人之決議，曾送交峨眉鄉公所審查，並經峨
    眉鄉公所審查合於程序後，依法公告2個月尋求異議，惟無
    人提出異議，峨眉鄉公所遂核發派下會員證明書予何土金，
    並由何土金持相關文件至竹東地政事務所辦理變更系爭土地
    管理人之登記。
２、兩造間就系爭土地全部具有耕地租賃關係，其中系爭土地之
    0.7254公頃部分，雙方簽訂娥村字第48號耕地三七五租約，
    系爭土地之另外之0.6144公頃部分，雙方並未簽訂耕地三七
    五租約。
３、被告於79年間於系爭土地上興建上開房舍，除以該房舍作為
    居住之處所外，並在該房舍內堆置棚架、帆布、塑膠布、塑
    膠桶、車輛等物品。
４、系爭娥村字第48號耕地三七五租約87年之租金為1萬元，88
    年至97年之租金每年1萬5千元，98年之租金為2萬元，被告
    自87年起迄至98年止均未繳交娥村字第48號耕地三七五租約
    之租金，共積欠原告18萬元之租金。
四、兩造爭點：
１、原告會員大會於80年間選任何金土為管理人之程序是否合法
    ，何金土是否為原告合法之管理人？其得否以原告之名義提
    起本件訴訟？
２、被告在系爭租約耕地上興建上開房舍時，有無取得原告管理
    人之同意？被告是否違法興建上開房舍，並供作非農業使用
    ，導致系爭三七五耕地租約無效？另就未訂租約之耕部分份
    ，被告是否積欠租金，導致原告得以終止租約？
３、原告訴請被告應返還系爭土地有無理由？
４、原告請求87年至100年3月間之租金有無理由？
五、本院之判斷：
(一)原告會員大會於80年間選任何金土為管理人之程序具有合法
    性，何金土應為原告合法之管理人
    查原告祭祀公業義民嘗自36年6月16日起至80年5月間，固由
    訴外人何永立、何思恩、劉天來、范阿輝等四人共同擔任管
    理人，惟原告管理人於80 年時均已相繼死亡而成為無管理
    人之情況，原告所屬會員遂於80年6月27日依法定程序召開
    會員大會，並請峨眉鄉公所派員列席指導，會中選任何土金
    為新任管理人，並將會議內容呈交峨眉鄉公所審查，經峨眉
    鄉公所審查合於程序後，依法公告2個月尋求異議，惟無人
    提出異議，峨眉鄉公所遂核發派下會員證明書予何土金，此
    有新竹縣峨眉鄉公所於80年11月26日之 (80)峨鄉民字第949
    2號函及證民書暨峨眉鄉公所於80年8月15日之80峨鄉民字第
    9335號公告可佐，嗣何土金持相關文件至竹東地政事務所辦
    理系爭土地管理人變更登記完畢之情，並有卷附土地登記簿
    謄本可參，應認何土金確為本件原告之合法管理人。況被告
    亦於80年間曾與原告之管理人何土金就娥村字第48號耕地訂
    有三七五租約，此有台灣省新竹縣峨眉鄉私有耕地租約峨村
    字第48號在卷可查，益見何土金確為原告之管理人無訛。
(二)被告興建上開房舍時，並無取得原告管理人之同意；被告違
    法興建上開房舍，並供作非農業使用，故系爭三七五耕地租
    約因此無效，其餘非三七五租約之耕地亦因積欠租金達2年
    ，而合法終止
１、查系爭9筆土地共1.341375公頃，其中0.7254公頃部分，雖
    原告之前任管理人劉天來之子劉送輝曾於62年間出租予被告
    之父何雲鑑耕作，雙方並簽訂有娥村字第48號耕地三七五租
    約，嗣後被告繼承何雲鑑成為該三七五租約之承租人之情，
    並經被告提出該份租約為證，且依原告之組織規約暨慣例，
    會員之繼承人亦具有會員之資格，訴外人劉送輝為會員劉天
    來之子，本具有原告會員之身份，此有原告所提之神明會義
    民嘗八十年度第一次臨時會員大會會議紀錄附有神明會義民
    嘗會員系統表可參，然訴外人劉送輝並未經原告全體會員推
    舉為管理人，故其與被告之父何雲鑑所訂定之上開契約尚未
    對原告發生任何效力。
２、兩造間就系爭土地全部具有耕地租賃關係，其中系爭土地之
    0.7254公頃部分，於何金土擔任原告管理人之80年起，雙方
    遂簽訂娥村字第48號耕地三七五租約之情，有新竹縣峨眉鄉
    三七五耕地租約登記簿為證。又被告在上開承租範圍之耕地
    ，建有如附圖即主文第一項所示之鐵皮屋、水池、檳榔攤之
    情，為被告所不否認，雖被告陳稱上開建物係在原告管理人
    同意下所為之，且提出訴外人劉送輝之女劉秋霞之同意書，
    惟為原告所否認，且訴外人劉秋霞亦非原告之管理人，並無
    同意被告在系爭土地上興建房舍之權限，卷附之同意書就原
    告間自不發生任何效力。
３、至原告管理人何金土於80年就任原告管理人後，雖曾於80年
    12月2日與被告間就租約事宜，經過新竹縣政府之調解成立
    ，雙方並同意原定之三七五耕地租約仍由被告繼續耕作，系
    爭土地未納入耕地三七五租約之0.6144公頃部分，另行辦理
    新訂租約，並約定: 「耕地如有變更使用部分，由對造人 (
    即被告)自行負責。」等情，有該調解筆錄可參，然雙方並
    未就上開土地興建地上物任何事宜予以協議，況上開調解筆
    錄中記載之「耕地如有變更使用部分，由對造人 (被告)自
    行負責」，應係約定若日後被告擅自變更耕地使用用途，後
    續之法律效果由被告承擔，是被告執上開約定抗辯原告之管
    理人何土金已同意上開房舍存在於系爭土地上云云，尚與事
    實未合，不足採信。
４、至被告另抗辯於88年間曾與原告管理人何金土達成協議，以
    原告會員大會同意之前提下，將系爭土地予以分割並分配，
    惟嗣後何金土並未實行上開協議，造成被告種植於系爭土地
    上之果樹全數死亡，必須重新整理農地，種植果樹云云，惟
    觀諸卷附之協議書，雙方雖於88年12月1日就被告耕作之系
    爭土地達成土地分配補償以讓被告放棄耕地三七五租約之情
    事，然該協議書第7條亦明文約定此份協議須經原告會員大
    會通過為前提，該協議事後既未經原告會員大會同意，且系
    爭耕地租約復未經兩造終止，被告本有繼續履約並耕作之義
    務，是被告前開抗辯果樹無法種植與前開協議書遲未履行間
    ，本無任何因果關係存在，是被告前開所述，亦非可採。
５、按「承租人應自任耕作，並不得將耕地全部或一部轉租於他
    人。承租人違反前項規定時，原訂租約無效。」，耕地三七
    五租約條例第16條第1、2項分別定有明文。查系爭土地中
    之0.7254公頃部分，兩造訂有耕地三七五租約，而被告在79
    年間於系爭土地之興建建物及水泥空地，除以該建物之一部
    分作為居住之處所外，並在該建物之一部分內堆置棚架、帆
    布、塑膠布、塑膠桶等物品，以經營棚架業之情，為被告所
    不爭執，並經原告提出現場照片為證，且經本院現場履勘坐
    落第381地號土地上，有一鐵皮屋，其內堆置帆布、纜繩、
    水桶及支架等物供被告經營外繪搭置帳棚使用之情，有本院
    99 年12月3日之現場履勘筆錄可佐，是被告確有不自任耕作
    之情，應堪認定。從而，原訂三七五租約應屬無效。
６、又按「依不定期限租用耕地之契約，僅得於有左列情形之一
    時終止之：：：七地租積欠達兩年之總額時。」土地法第
    114條亦規定甚明。本件兩造另就系爭土地中之0.6144公頃
    部分亦成立口頭租約，惟未訂書面契約之情，為兩造所不否
    認，且被告自87年間迄今均未繳納租金之情，亦為被告所不
    爭執 (參本院99年9月2日之言詞辯論筆錄)，就此原告得依
    土地法第114條第1項第7款規定終止租約，收回全部耕地。
    原告據以提起本件訴訟，並以99年4月6日之書狀繕本之送達
    為終止系爭耕地租約之意思表示，則原告所為終止租約之意
    思表示，應認合法生效。
（三）原告訴請被告應拆除地上物及返還系爭土地為有理由
    再按承租人於租賃關係終止後，應返還租賃物，民法第455
    條前段定有明文。又所有人對於無權占有或侵奪其所有物者
    ，得請求返還之，同法第767條第1項前段亦規定甚明。查系
    爭耕地中訂有三七五租約部分，既已經無效，且另部分未訂
    有書面契約之租地亦經原告合法終止，已如前述，則被告占
    用系爭耕地，即無占用權源，原告自得依前引規定，請求被
    告返還系爭土地。且被告就坐落於新竹縣峨眉鄉○○段第38
    1地號土地上占有如附圖所示編號A、B、C1、C4、D、E2 之
    建物、鐵皮屋及及檳瑯攤，面積共319.42平方公尺，及同段
    382地號土地上，如附圖所示編號C2、C3、E1之建物、鐵皮
    屋，面積共151.62平方公尺，及同段383地號土地上，如附
    圖所示編號C5、E4之建物及鐵皮屋，面積213.8平方公尺，
    及同段384地號土地上，如附圖所示編號E3之鐵皮屋，面積
    11.16平方公尺之情，業經本院到場勘驗屬實，有本院勘驗
    筆錄及新竹縣竹東地政事務所複丈日期100年3月2日土地複
    丈成果圖附卷可稽，從而，原告基於民法第767條所有權之
    規定，訴請被告將主文第一項所示之地上物均予拆除，並將
    上開占用之土地及同段360、371、379、380、436地號土地
    之全部返還予原告，於法有據，應予准許。
（四）原告請求被告給付時效內之租金為有理由
１、末按無法律之原因而受利益，致他人受損害者，應返還其利
    益。雖有法律上之原因，而其後已不存在者，亦同。民法第
    179條定有明文。本件兩造就曾訂有三七五減租之租約，業
    已無效之情，已如前述，而該租約之被告又自87年起即未依
    約繳交系爭耕地之租金，迄至100年3月止等情，復為被告所
    不否認，而被告其後雖無法律上之權源，惟卻長期占用系爭
    土地而使用，消極地減免其應支付使用土地之代價而受有利
    益，同時亦致使原告受有相當租金之損害，依社會通念可能
    獲得相當於租金之利益，故原告依據上開規定請求本件給付
    租金，自屬有理。
２、惟按租金之定期給付債權，其各期給付請求權因五年間不行
    使而消滅，民法第126條定有明文。經查，原告雖得依約請
    求曾訂租約之被告給付租金，惟因被告以原告之租金請求權
    罹於五年短期消滅時效為抗辯（參99年10月21日之言詞辯論
    筆錄），是被告所為租金請求權已逾五年時效之抗辯，自有
    理由。故系爭土地自98年10月1日因上開爭議送請調解時起
    ，即自93年10月1日起至100年3月31日止之租金為有理由外
    ，其餘均已超過租金請求權之五年短期時效，原告自不得再
    請求被告為租金之給付。而原告對於被告請求前開給付租金
    部分，依據其所提之前開88年12月1日之協議書既已言明「
    雙方為義民嘗土地分配補償乙方放棄耕地三七五租約事，依
    後列條款達成協議：：」，並於協議書第5條約明系爭租約
    自88年起每年之租金為15000元，且兩造亦就98年後之租金
    為2萬元部分無所爭執，是觀諸上開協議內容之原委，當係
    就系爭土地之0.7254公頃部分，即雙方訂有娥村字第48號耕
    地三七五租約部分為租金之協議，並非如被告所陳係指全部
    土地之租金而言，故原告請求於上開時效內之租金即於1087
    50元 (15000*4+15000/12*3+20000*2+20000/12*3，四捨五
    入)，為有理由，逾此部分，即屬無由，應予駁回。至被告
    另辯稱原告管理人何金土曾於98年1月份，攜同訴外人何廷
    肇與被告在鄉公所達成協議，雙方約定就被告87年至97 年
    間所未繳交之租金，充作被告整地及果樹死亡之補償云云，
    為原告所否認，且被告亦未就此提出任何事證供本院參酌，
    故被告此部分抗辯，尚非足採，應予駁回。
六、綜上，兩造間就系爭土地之0.7254公頃部分，既因被告違反
    耕地三七五減租條例第16條第1項之規定，已然無效，另外
    0.6144公頃部分之租約，復因被告未繳納租金已逾2年之總
    額，且依土地法第114條宣告終止，是系爭租約既已無效及
    終止，故原告依據民法第767條請求被告將無權占用系爭土
    地之房舍及地上物拆除，並將系爭土地返還予原告：即被告
    應將坐落於新竹縣峨眉鄉○○段第381地號土地上，如附圖
    所示編號A、B、C1、C4、D、E2，面積共319.42平方公尺，
    及坐落同段382地號土地上，如附圖所示編號C2、C3、E1 ，
    面積共151.62平方公尺，及坐落同段383地號土地上，如附
    圖所示編號C5、E4，面積213.8平方公尺，及坐落同段384
    地號土地上，如附圖所示編號E3，面積11.16平方公尺之部
    分拆除。並將上開占用之土地及同段360、371、379、380、
    436地號土地之全部返還予原告部分，為有理由，應予准許
    。另原告依據民法第179條請求自93年10月1日起至100年3月
    31日止之租金於108750元內及自起訴狀送達翌日起即99年11
    月25日起，按年息5%計算之法定遲延利息，屬有理由，逾此
    部分之請求，即屬無據，難予准許，應予駁回。
七、本件為判決基礎之事實既已臻明顯，兩造其餘之攻擊或防禦
    方法及未經援用之證據，經本院斟酌後，均認為不足以影響
    本判決之結果，自無逐一詳予論駁之必要，附此敘明。
八、訴訟費用負擔之依據：民事訴訟法第79條但書。
中    華    民    國  100    年    4    月    14    日
                  民事第二庭    法      官  彭淑苑
以上正本係照原本作成。
如對本判決上訴，須於判決送達後 20 日內向本院提出上訴狀。
如委任律師提起上訴者，應一併繳納上訴審裁判費。
                                書  記  官  王恬如
中    華    民    國  100    年    4    月    14    日